最　高　行　政　法　院　裁　定
                                     100年度裁字第1193號
上  訴  人　東隆五金工業股份有限公司
代　表　人　何湯雄
訴訟代理人　王元宏　律師
被 上訴 人　財政部臺灣省南區國稅局
代　表　人　許春安
上列當事人間營利事業所得稅事件，上訴人對於中華民國100年2
月17日高雄高等行政法院99年度訴字第593號判決，提起上訴，
本院裁定如下：
　　主  文
上訴駁回。
上訴審訴訟費用由上訴人負擔。
　　理  由
一、按對於高等行政法院判決之上訴，非以其違背法令為理由，
    不得為之，行政訴訟法第242條定有明文。依同法第243條第
    1項規定，判決不適用法規或適用不當者，為違背法令；而
    判決有同條第2項所列各款情形之一者，為當然違背法令。
    是當事人對於高等行政法院判決上訴，如依行政訴訟法第24
    3條第1項規定，以高等行政法院判決有不適用法規或適用不
    當為理由時，其上訴狀或理由書應有具體之指摘，並揭示該
    法規之條項或其內容；若係成文法以外之法則，應揭示該法
    則之旨趣，倘為司法院解釋或本院之判例，則應揭示該判解
    之字號或其內容。如以行政訴訟法第243條第2項所列各款情
    形為理由時，其上訴狀或理由書，應揭示合於該條項各款之
    事實。上訴狀或理由書如未依此項方法表明者，即難認為已
    對高等行政法院判決之違背法令有具體之指摘，其上訴自難
    認為合法。
二、上訴人民國（下同）96年度營利事業所得稅結算申報，列報
    利息支出新臺幣（下同）6,849,735元，經被上訴人以其無
    息貸與關係人菲律賓東隆公司應收帳款計425,217,825元，
    按加權平均借款利率2.153%設算利息收入大於6,849,735元
    ，乃核定利息支出為0元；另上訴人列報「前5年核定虧損本
    年度扣除額」295,923,466元，經核定為146,116,570元。上
    訴人不服，申請復查未獲變更，提起訴願遭決定駁回，遂就
    被上訴人核定調減利息支出部分提起行政訴訟，經原審駁回
    後，提起本件上訴。
三、本件上訴人對於高等行政法院判決上訴，略以：(一)按所得稅
    法第24條第1項、第80條第5項、92年1月15日修正公布之所
    得稅法第80條立法理由意旨，再按司法院釋字第650號解釋
    意旨明示營利事業所得稅查核準則（下稱查核準則）第36條
    之1規定違憲，另司法院釋字第657號解釋意旨，所得稅法第
    22條第1項及第24條第1項規定，僅就公司組織營利事業應採
    用之會計基礎及收入與成本費用配合原則之所得額計算方式
    ，並就公司之借款利息費用應於本營業年度內所得中減除以
    法律明定。查核準則第97條第11款規定就公司借款貸與他人
    未收取或收取較低利息之情形，以行政命令設算減少公司利
    息費用支出，增加當年度之所得及應納稅額，限制營業人調
    度資金之自由且影響企業經營，欠缺法律授權基礎，顯已違
    反憲法第19條租稅法律義，原判決有不應適用而適用之違法
    。(二)查核準則第97條第11款規定並未因所得稅法第80條第5
    項增訂而取得明確之授權依據，逾越法律授權明確性，顯已
    違反憲法第23條規定、司法院釋字第313號、第564號、第57
    0號、第443號、第360號及第454號解釋所揭示之法律保留原
    則，有不適用法規之違誤。(三)原判決將上訴人對於LIS公司
    規劃之同一法律事實割裂適用，違反司法院釋字第385號解
    釋揭櫫之租稅中立原則等語。惟按證據之取捨與當事人所希
    冀者不同，致其事實之認定亦異於該當事人之主張者，不得
    謂為原判決有違背法令之情形。又證據之證明力如何或如何
    調查事實，事實審法院有衡情斟酌之權，苟已斟酌全辯論意
    旨及調查證據之結果，而未違背論理法則或經驗法則，自不
    得遽指為違法。經核原判決已詳述其得心證之證據及理由，
    並一一指駁上訴人主張不可採在案，本院核其所適用之法規
    與該案應適用之法規不相違背，與解釋判例亦無牴觸。上訴
    人之上訴理由，無非重述其在原審業經主張而為原判決摒棄
    不採之陳詞，並執其個人主觀之法律見解，就原審所為論斷
    、證據取捨及事實認定職權之行使為指摘，所稱LIS公司並
    非為稅捐目的而存在之公司，即使涉有稅捐目的，亦僅為合
    理經濟目的下之附隨效果目的．．．設立LIS公司並無規避
    稅捐之意圖，原判決認定上訴人設立LIS公司係為規避應收
    帳款設算利息刻意架設之導管公司，有違論理及經驗法則，
    亦有判決不適用法規等語，核屬就原審取捨證據、認定事實
    之職權行使，指摘其為不當，及其個人主觀對法律見解之歧
    異，並就原審已論斷者，泛言未論斷，或就原審所為論斷，
    泛言其論斷矛盾，而非具體說明其有何不適用法規或適用法
    規不當之情形，並揭示該法規之條項或其內容，及合於行政
    訴訟法第243條第2項所列各款之事實，難認對該判決之如何
    違背法令已有具體之指摘。依首開規定及說明，應認其上訴
    為不合法。
四、據上論結，本件上訴為不合法。依行政訴訟法第249條第1項
    前段、第104條、民事訴訟法第95條、第78條，裁定如主文
    。
中　　華　　民　　國　　100　 年　　5　　 月　　12　　日
                    最高行政法院第六庭
                        審判長法官　黃　合　文
                              法官　鄭　忠　仁
                              法官　劉　介　中
                              法官　帥　嘉　寶
                              法官　陳　鴻　斌

以  上  正  本  證  明  與  原  本  無  異
中　　華　　民　　國　　100　 年　　5　　 月　　13　　日
　　　　　　　　　　　　　　　書記官　王　史　民